【裁判字號】    90,訴,256
【裁判日期】    900613
【裁判案由】    妨害自由等
【裁判全文】
臺灣桃園地方法院刑事判決                            九十年度訴字第二五六號
    公  訴  人  臺灣桃園地方法院檢察署檢察官
    被      告  乙○○
右列被告因妨害自由等案件，經檢察官提起公訴（九十年度偵字第七九０號），本院
判決如左：
    主  文
乙○○攜帶凶器竊盜，處有期徒刑捌月。緩刑參年。
扣案剪刀壹把沒收。
    事  實
一、乙○○意圖為自己不法之所有，於民國八十九年十二月三十日下午一時二十分許
    ，持其所有客觀上足供凶器使用之剪刀一把，侵入桃園縣龜山鄉龍壽村坑底七０
    之一號甲○○所有，目前無人居住之空屋內，以置放屋內之木梯墊高後，自該屋
    二樓牆壁、天花板等處，將電線拉出剪斷，而竊取屋內電線一截（長約一百公尺
    ），得手後尚未離去之際，為該屋附近不詳鄰居發覺，告知甲○○報警而查獲乙
    ○○，當場並扣得剪刀一把、上開黃某剪下之電線一截。
二、案經甲○○訴由桃園縣警察局龜山分局報請台灣桃園地方法院檢察署檢察官偵查
    起訴。
    理  由
一、訊據被告乙○○除否認竊盜犯意，辯稱：我當時開車經過那邊，剛好車子引擎的
    線圈燒掉不能開，而房子又舊舊的沒人住，所以才進去剪電線換接來用云云。經
    查，被告於右揭時地未經許可，擅自入內以剪刀剪取屋內電線一節，業據告訴人
    甲○○於警訊及本院審理時指訴歷歷，即被告亦不否認擅自進屋剪取電線之事實
    。被告在偵查中辯稱：是車子電動窗壞掉云云（偵卷第十九頁反面），在本院則
    改稱：是車子引擎線圈壞掉云云（本院九十年五月三十日筆錄），其車輛究係何
    處故障，前後所述不一，已難取信於人；況車輛縱有故障，儘可向附近人家求助
    ，此對照告訴人所述：附近有鄰居，也是他們通知我才抓到乙○○的等語益明，
    又何需擅自進入他人屋內截取電線使用？甚而依被告所稱：剪下電線約三、四十
    公尺云云計算（偵卷第十九頁反面），亦超出修理引擎線圈所需甚多，足見其此
    部分所辯無非卸責之詞，並不足採。再者，告訴人在警訊中陳稱：門已被人拆走
    ，因而只能用東西擋住等語，在本院審理時則稱：大體上門窗都有關等語（偵卷
    第八頁反面、本院九十年五月三十日筆錄），再核對告訴人所呈該屋照片結果，
    自外觀而言該屋尚新，一樓門窗大體完好，雖二樓部分門窗已遭人拆除，且可窺
    知無人居住，惟總體而言，尚有相當之經濟及利用價值，非一般破敗棄置之房屋
    可比，是被告所辯：我以為是沒人的房屋云云，亦不可採。其有竊盜之不法意圖
    ，洵堪認定。此外復有照片數張、贓物領據一紙附卷，剪刀一把扣案可資佐證。
    綜上所述，本件事證已臻明確，被告犯行堪予認定。
二、查剪刀客觀上足以對人之生命、身體造成危害，應係兇器。核被告乙○○所為，
    係犯刑法第三百二十一條第一項第三款之攜帶凶器竊盜罪。告訴人在本院陳稱：
    查到時是我朋友先進去，進去時乙○○站在木梯上拉電線在剪，已經有一些剪好
    的丟在地上等語，可見部分電線已入於被告實力支配之下，應係既遂。爰審酌被
    告有侵占、妨害自由及竊盜等前科，有台灣桃園地方法院檢察署刑案資料查註記
    錄表一紙附卷可稽，素行不佳，其犯罪之手段，竊得之電線一截價值不高，對被
    害人造成之損失有限，及被告犯後雖未坦承犯行，惟願以一萬元與告訴人和解，
    態度尚佳等一切情狀，量處如主文所示之刑，以示懲儆。又被告雖曾於八十二年
    間因竊盜罪，經台灣士林地方法院判處有期徒刑一年二月確定，並於八十三年一
    月四日執行完畢，惟五年內未曾再受有期徒刑以上刑之宣告，有右刑案資料查註
    紀錄表可稽，此次一時失慮，致罹刑典，經此偵審教訓，應知所警惕，本院因認
    其刑以暫不執行為當，爰併宣告緩刑三年，以勵自新。扣案剪刀一把係供被告犯
    罪之物，雖被告否認為其所有，辯稱在屋內撿來云云，惟與告訴人所稱：剪刀不
    是屋子裡的東西等語相左，可堪認定為被告之物，依刑法第三十八條第一項第二
    款規定沒收。
三、公訴意旨另以：被告於右揭時地進入告訴人屋內行竊，涉有刑法第三百零六條第
    一項之侵入住宅罪等語（起訴書誤載為第三百零二條，已經檢察官當庭更正），
    雖非無見，惟告訴人在本院陳稱：房屋是空的沒人住等語，並有照片數幀可稽，
    而該條妨害自由罪之保護法益，為個人居住之安寧與私人生活之隱密，重在居住
    之事實，是本件房屋既係空屋，即與該條規定有間，尚難以該罪相繩。此外復查
    無其他積極證據，足認被告涉有此部分犯行。惟公訴人認此部分事實與前開論罪
    科刑部分之事實間，有牽連犯裁判上一罪之關係，爰不另為無罪之諭知。
據上論斷，應依刑事訴訟法第二百九十九條第一項前段，刑法第三百二十一條第一項
第三款、第三十八條第一項第二款、第七十四條第二款，判決如主文。
本案經檢察官何祖舜到庭執行職務。
中        華        民        國      九十    年    六    月    十三    日
                                  臺灣桃園地方法院刑事第五庭
                                      法  官     陳  彥  宏
右正本證明與原本無異
如不服本判決書應於送達後十日內向本院提出上訴狀
                                      書記官    翁  其  良
中     華      民      國    九十       年      六     月    十三    日
論罪法條：刑法第三百二十一條第三款
刑法第三百二十一條第三款
犯竊盜罪而有左列情形之一者，處六月以上五年以下有期徒刑：
一、於夜間侵入住宅或有人居住之建築物、船艦或隱匿其內而犯之者。
二、毀越門扇、牆垣或其他安全設備而犯之者。
三、攜帶兇器而犯之者。
四、結夥三人以上而犯之者。
五、乘火災、水災或其他災害之際而犯之者。
六、在車站或埠頭而犯之者。
前項之未遂犯罰之。


司法院資訊處製作；財團法人民間司法改革基金會備份。
